【裁判字號】    94,家再,1
【裁判日期】    951025
【裁判案由】    債務人異議之訴
【裁判全文】
臺灣臺北地方法院民事裁定               94年度家再字第1號
抗  告  人
即再審原告  乙○○
訴訟代理人  洪銘徽律師
相  對  人
即再審被告  甲○○
上列當事人間關於債務人異議之訴提起再審之訴，抗告人就本
院於95年7 月28日所為駁回上訴之裁定提起抗告，本院裁定如下
：
    主  文
抗告駁回。
程序費用由抗告人負擔。
    理  由
一、按對於不得上訴於第三審法院之事件，其第二審法院所為裁
    定，不得抗告。對於不得抗告而提起抗告，其抗告不合法，
    得由原法院或審判長逕為駁回抗告之裁定。上開規定，於再
    審之訴訟程序應予準用，此為民事訴訟法第505 條、第484
    條、第490 條第2 項定有明文。
二、本件抗告意旨略以：本院於民國95年1 月16日所為94年度家
    再字第1 號民事判決正本記載本件准予上訴，故抗告人（即
    再審原告）前於95年4 月28日經核准上訴至台灣高等法院（
    95 年 度家上易字第9 號）。因台灣高等法院認係簡易事件
    ，而於95年4 月12日退回本院，經本院於95年7 月28日裁定
    駁回上訴，爰依民事訴訟法第436 條之3 第4 項逕向最高法
    院起抗告，請求將該駁回上訴之裁定廢棄，裁定許可抗告人
    於95年4 月28日向最高法院所提起之上訴。
三、經查：
（一）緣兩造原為夫妻，育有子女二名，於民國73年4 月29日協
      議離婚時，就贍養費、子女扶養費及未成年子女權利義務
      之行使負擔均有約定。嗣相對人（妻）訴請抗告人（夫）
      給付贍養費及子女扶養費，經法院判決抗告人應給付相對
      人贍養費及扶養費確定（本院73年度家訴字第179 號、台
      灣高法院74年度上字第745 號及最高法院74年度台上字第
      2276號判決）。相對人以上開確定判決為執行名義，聲請
      法院強制執行（本院90年度民執戊字第12211 號），抗告
      人乃提起債務人異議之訴，嗣遭本院判決敗訴確定（90年
      度家簡字第9 號、91年度家簡上第1 號）。
（二）抗告人乃對本院91年度家簡上字第1 號確定判決提起再審
      之訴（94年度家再字第1 號），經本院合議庭於95年1 月
      16 日 判決駁回再審之訴，因判決正本誤載得於20日內提
      起上訴，抗告人乃提起上訴。
（三）查再審之訴，實質上為前訴訟之再開或續行，其訴訟標的
      價額仍應以前訴訟程序所核定者為準。本件訴訟標的價額
      為新台幣（下同）94萬元，而提起第三審上訴之利益額自
      91年2 月8 日起，已經提高為150 萬元，本院合議庭認為
      抗告人因上訴所得受之利益不逾150 萬元，屬不得上訴於
      第三審之事件，乃於95年7 月28日以其上訴不合法，而裁
      定駁回。依民事訴訟法第484 條規定，不得上訴於第三審
      法院之事件，其第二審法院所為裁定，不得抗告。是該駁
      回上訴之裁定不得抗告。
（四）雖然本院95年1 月16日駁回再審之訴之判決正本，誤為記
      載「可於20日內上訴」之旨，惟對於不得上訴之判決，縱
      誤載得為上訴，亦難因此即謂該判決得為上訴，此有最高
      法院32年抗字第255 號判例意旨足參。抗告人尚不得執持
      為由，而提起本件第三審上訴或抗告。
（五）綜上可知，本院於95年7 月28日所為駁回上訴之裁定，於
      法並無違誤，抗告人對於不能抗告之裁定，提起本件抗告
      ，其抗告自難謂合法，應予駁回。
四、依民事訴訟法第505 條、第436 條之2 、第484 條、第490
    條第2 項、第95條、第78條規定，裁定如主文。
中    華    民    國     95     年   10    月    25   日
                  家事法庭  審判長法  官  俞慧君
                                  法  官  蔡惠如
                                  法  官  徐麗瑩
以上為正本係照原本作成。
本裁定不得提出抗告。
中    華    民    國     95     年   10    月    25   日
                                  書記官  林寶春

司法院資訊處製作；財團法人民間司法改革基金會備份。
